臺灣基隆地方法院刑事判決　　　　　　　　94年度易字第30號
公　訴　人　臺灣基隆地方法院檢察署檢察官
被　　　告　乙○○　男　45歲.
上列被告因竊盜案件，經檢察官提起公訴（ 93年度速偵字第485
號），本院合議庭裁定認適宜由受命法官獨任進行簡式審判，判
決如下：
    主      文
乙○○共同竊盜，處拘役伍拾日，如易科罰金以參佰元折算壹日
。
    事      實
一、乙○○前有違反肅清煙毒條例案件之犯罪紀錄（尚不構成累
    犯）。乙○○與甲○○（俟到案後另行審結）基於意圖為自
    己不法所有之犯意聯絡，於九十三年十二月二十一日下午四
    時三十分，由圍牆旁之空隙進入基隆市○○區○○街一之二
    號某冷氣風管工廠內，徒手竊取該工廠內所放置之電纜線二
    捆（價值約新台幣二千元），甫得手，正欲離開現場即為巡
    邏員警查獲。
二、案經基隆市警察局第三分局報請臺灣基隆地方法院檢察署檢
    察官偵查起訴。
    理      由
一、本件被告乙○○所犯者非為死刑、無期徒刑、最輕本刑為三
    年以上有期徒刑之罪或高等法院管轄第一審案件，其於準備
    程序進行中，先就被訴事實為有罪之陳述，經告知其簡式審
    判程序之旨，並聽取公訴人、被告之意見後，本院業已依刑
    事訴訟法第二百七十三條之一第一項之規定，裁定由受命法
    官獨任以簡式審判程序進行本案之審理。
二、右揭事實業據被告於本院審理時坦承不諱，核與證人丙○於
    警詢及本院審理時證述之情節相符，復有證人蘇滕出具之贓
    物認領保管單一紙及現場照片四紙在卷為證，被告自白核與
    事實相符，堪以採信；且被告所竊得之電纜線因鐵價高漲而
    致價格居高不下，鐵門、鐵蓋遭竊者時有所聞，故本件雖警
    方未能尋獲真正之被害人，然衡以電纜線並非無價值之物，
    被害人實無任意拋棄之理，被告竊取被害人暫時放置工廠內
    之電纜線，自屬觸犯竊盜罪，本件事證明確，被告竊盜犯行
    ，洵堪認定。
二、核被告所為，係犯刑法第三百二十條第一項普通竊盜罪，被
    告與甲○○間，就上開竊盜犯行，互有犯意聯絡與行為分擔
    ，應論以共同正犯。公訴意旨雖以被告係以置放在工廠內之
    油壓剪剪斷工廠內之電纜線，因認被告係犯刑法第三百二十
    一條第一項第三款之攜帶兇器竊盜罪名，然按刑法第三百二
    十一條第一項第三款之加重竊盜罪，係以犯竊盜罪而有左列
    情形之一者：攜帶兇器而犯之者為其加重要件，亦即竊盜因
    攜帶兇器而加重其刑者，以其於侵害財產監督權外，並對人
    身有所危害而設，必以行為人於行竊時攜帶兇器為已足，至
    實際上有無使用該兇器在所不問，倘於竊盜之時，在盜所內
    即放置有兇器，行為人因偶然原因而碰觸或持有該兇器，或
    該兇器即為竊盜之客體，此即與該條款之加重竊盜罪構成要
    件有間。查被告及共犯甲○○於警詢時固均供稱：「．．．
    攜帶一支油壓剪至基隆市○○街一之二號內竊盜電纜線．．
    ．油壓剪是乙○○所有」云云，嗣被告於偵查時供稱：「．
    ．．從地上撿到一般用而生鏽的鐵剪，當時電線已斷了，我
    們撿起來裝袋內，打算去賣，出來後就被臨檢查獲．．．鐵
    剪不是我的」等語，共犯甲○○於偵查時供稱：「後來看到
    廢棄工廠，就進去，撿到鐵剪，由乙○○剪斷地上的電線，
    拿出來就被臨檢到了」等語，嗣被告於本院審理時供稱：油
    壓剪不是我所有，當時進入工廠內看到有一把油壓剪，我拿
    起來試剪看可否使用，倘若可以使用則竊取之，但該油壓剪
    已生鏽，故未竊取，該油壓剪確非我攜帶之兇器云云，被告
    及共犯甲○○對於有無攜帶油壓剪？該油壓剪是否其所有？
    所供前後不一，然證人丙○於警詢時證稱：油壓剪是竊嫌自
    行攜帶遺留現場，電纜線是我所有等語，嗣於本院審理時證
    稱：我將土地及其上建物出租予人經營冷氣風管之工廠，該
    工廠內需要剪裁不同規格之管子，我只知道該油壓剪不是我
    所有，至於是工廠或是竊嫌所有我則不清楚，而且目前亦無
    法尋獲該工廠負責人等語，是依證人丙○於本院之陳述，該
    油壓剪及電纜線並非丙○所有，然警方所制作之筆錄卻記載
    為丙○，顯然警方辦理本案已預設立場，且風管工廠內有油
    壓剪以供剪裁管子，本極平常，況觀諸該油壓剪之照片已鏽
    痕斑斑，應係原風管工廠負責人遺留廠內之物，是被告所辯
    該油壓剪係置於工廠內，非其所有、攜帶等語，應堪採信；
    該油壓剪既係工廠之物，且觀諸該電纜線之照片，電纜線上
    並無明顯因切割所造成之新平整切割痕，被告所辯其係試用
    該油壓剪是否堪用以決定是否竊取，因無法切割故未予竊取
    等語，亦符常情。本件被告於盜所雖曾短暫持有盜所內之油
    壓剪，然其持有之目的係視使用情形而決定是否將之據為己
    有，其係將該油壓剪視為竊盜之客體，而非以油壓剪便利其
    行竊，此與攜帶兇器竊盜罪所欲加重處罰之目的有違，故被
    告應僅成立普通竊盜罪，公訴人認被告係涉犯刑法第三百二
    十一條第一項第三款之攜帶兇器竊盜罪名，其起訴法條容有
    未洽，本院自得於起訴事實同一之範圍內，變更檢察官所應
    適用之起訴法條。本院審酌被告前無任何竊盜罪犯罪紀錄，
    正值青壯，不思勤奮正當工作以賺取金錢，妄想以竊盜手段
    不勞而獲，好逸惡勞，及其犯罪後坦承犯行，態度良好等一
    切犯罪情狀，從輕量處如主文所示之刑，並諭知易科罰金之
    折算標準。至扣案之油壓剪一支，非屬被告及其共犯甲○○
    所有，與沒收要件不合，不另諭知沒收。
據上論斷，應依刑事訴訟法第二百七十三條之一第一項、第二百
九十九條第一項、第三百條，刑法第二十八條、第三百二十條第
一項款、第四十一條第一項前段，罰金罰鍰提高標準條例第一條
前段、第二條，判決如主文。
本案經檢察官林伯宇到庭執行職務。
中　　華　　民　　國　　94　　年　　3 　　月　　15　　日
                    刑事第二庭法  官  徐 世 禎
以上正本證明與原本無異。
對於本件判決如有不服，應於收受送達後10日內，向本院提出上
訴書狀，上訴於臺灣高等法院，並按他造當事人之人數附具繕本
。
中　　華　　民　　國　　94　　年　　3 　　月　　16　　日
                              書記官  王 一 芳
附錄論罪法條：
刑法第320條第1項
意圖為自己或第 3 人不法之所有，而竊取他人之動產者，為竊盜
罪，處5年以下有期徒刑、拘役或500元以下罰金。
